臺灣臺中地方法院刑事判決　　　　　　　94年度易字第2492號
公　訴　人　臺灣臺中地方法院檢察署檢察官
被　　　告　甲○○
　　　　　　　　　　（現羈押在臺灣臺中看守所）
上列被告因竊盜案件，經檢察官提起公訴（94年度偵字第18986
號），經本院合議庭裁定改依簡式審判程序審理，判決如下：
    主    文
甲○○連續於夜間侵入有人居住之建築物竊盜，累犯，處有期徒
刑壹年貳月。
    犯罪事實及理由
一、犯罪事實；甲○○前於民國九十一年間，因竊盜案件，經本
    院以九十一年度中簡字第一八八五號判處拘役五十九日，緩
    刑二年確定。惟於緩刑期間，於九十二年間，復因竊盜等案
    件，經臺灣高雄地方法院以九十二年度訴字第二三三○號判
    處有期徒刑九月確定，上開緩刑亦經撤銷，經接續執行，於
    九十四年二月十六日執行完畢。詎仍不知悔改，基於意圖為
    自己不法所有之概括犯意，自九十四年九月十九日起至同年
    十一月二十四日止，在附表編號一至十二所示之時間（其中
    附表編號三、五、六、七、九、十一係夜間），侵入臺中市
    ○區○○路二號「中國醫藥大學附設醫院」如附表編號一至
    十二所示病房內，竊取庚○○等如附表編號一至十二所示之
    被害人所有如附表編號一至十二所示之財物。嗣於九十四年
    十一月二十四日凌晨零時許，在中國醫藥大學附設醫院一九
    一九號病房內，著手竊取癸○○所有之皮包時（即附表編號
    十三所示），為癸○○所發覺，而未能得手。經癸○○通知
    醫院警衛蔡政宏查獲，並報警處理，始得悉上情。
二、本案證據：
(一)、被告甲○○於警詢、偵查中及本院審理時所為有罪之陳述。
(二)、證人即被害人庚○○、丁○○、丙○○、乙○○、丑○○、
    辛○○、戊○○、子○○、己○○、壬○○、寅○○、癸○○、證人蔡政宏於警詢中之指述。
(三)、被告所書立之自白書、中華民國九十四年日出日沒時刻表各
    乙紙、現場照片十二張在卷可參。
三、本案論罪科刑部分：
(一)、按醫院之病房係有人居住之建築物，如於夜間侵入該種建築
    物竊盜，自應依刑法第三百二十一條第一項第一款論罪。查
    被告於附表編號三、五、六、七、九、十一係於夜間所為，
    故被告此部分所為，均係犯刑法第三百二十一條第一項第一
    款之於夜間侵入有人居住之建築物竊盜罪；就附表編號一、
    二、四、八、十、十二部分所為，係犯同法第三百二十條第
    一項普通竊盜罪；就附表編號十三所為，則係犯同法第三百
    二十一條第二項、第一項第一款之於夜間侵入有人居住之建
    築物竊盜未遂罪。
(二)、被告先後所犯前開多次竊盜犯行間，時間緊接，犯罪基本構
    成要件相同，顯係基於概括之犯意反覆為之，為連續犯，應
    依刑法第三百二十一條第一項第一款於夜間侵入有人居住之
    建築物罪處斷，並加重其刑。
(三)、又被告前於九十一年間，因竊盜案件，經本院以九十一年度
    中簡字第一八八五號判處拘役五十九日，緩刑二年確定。惟
    於緩刑期間，於九十二年間，復因竊盜等案件，經臺灣高雄
    地方法院以九十二年度訴字第二三三○號判處有期徒刑九月
    確定，上開緩刑亦經撤銷，經接續執行，於九十四年二月十
    六日執行完畢，有臺灣臺中地方法院檢察署刑案資料查註紀
    錄表及臺灣高等法院被告全國前案紀錄表各一份在卷可稽，
    其受有期徒刑之執行完畢後，五年以內再犯本件有期徒刑以
    上之罪，為累犯，應依法加重其刑，並遞加重之。
(四)、爰審酌被告甫於九十四年間，因竊盜案件，經臺灣高雄地方
    法院於九十四年九月七日以九十四年度簡字第五二六五號判
    處有期徒刑四月確定（該案被告係趁被害人未將機車鑰匙取
    下，而竊取該機車），有該判決書乙份在卷可參，猶不知悔
    改，為圖謀自身之不法利益，不知尊重他人之財產權，多次
    至醫院病房內竊取他人財物，影響社會治安甚鉅，惟考及其
    犯罪後坦承犯行，尚知悔悟，態度良好等一切情狀，量處如
    主文所示之刑，以資懲儆。
據上論斷，應依刑事訴訟法第二百七十三條之一第一項、第二百
九十九條第一項前段，刑法第五十六條、第三百二十一條第一項
第一款、第四十七條，判決如主文。
中　　華　　民　　國　　94　　年　　12　　月　　30　　日
                        臺灣臺中地方法院刑事第五庭
                                法  官  劉麗瑛
上正本證明與原本無異。
如不服本判決，應於送達後十日內向本院提出上訴狀（須附繕本
），上訴於臺灣高等法院臺中分院。
                                書記官  游智凱
中　　華　　民　　國　　94　　年　　12　　月　　30　　日
附錄論罪科刑法條
中華民國刑法第321條
犯竊盜罪而有左列情形之一者，處六月以上、五年以下有期徒刑
：
一、於夜間侵入住宅或有人居住之建築物、船艦或隱匿其內而犯
    之者。
二、毀越門扇、牆垣或其他安全設備而犯之者。
三、攜帶兇器而犯之者。
四、結夥三人以上而犯之者。
五、乘火災、水災或其他災害之際而犯之者。
六、在車站或埠頭而犯之者。
前項之未遂犯罰之。
【附表】
┌──┬──────┬───────┬───┬────────┐
│編號│犯罪時間　　│犯罪地點　　　│被害人│竊得財物　　　　│
├──┼──────┼───────┼───┼────────┤
│1　 │94年9月19日 │臺中市北區育德│庚○○│皮夾1只（內有身 │
│　　│上午7時50分 │路2號　　　　 │　　　│分證、駕照、軍人│
│　　│（起訴書誤繕│中國醫藥大學立│　　　│身分證各1張）　 │
│　　│為7時5分）　│夫醫療大樓1520│　　　│　　　　　　　　│
│　　│　          │病房　　　　　│　　　│　　　　　　　　│
├──┼──────┼───────┼───┼────────┤
│2　 │94年10月7日 │臺中市北區育德│丁○○│皮包1只（內有身 │
│　　│8時30分　　 │路2號　　　　 │　　　│分證、駕照、行照│
│　　│（起訴書誤繕│中國醫藥大學立│　　　│各1張、信用卡1張│
│　　│為7時5分）  │夫醫療大樓1016│　　　│、金融卡2張及現 │
│　　│　　　　　　│病房　　　　　│　　　│金新臺幣（下同）│
│　　│　　　　　　│　　　　　　　│　　　│5千餘元）　　　 │
├──┼──────┼───────┼───┼────────┤
│3　 │94年10月18日│臺中市北區育德│丙○○│皮包1只（內有身 │
│　　│19時30分　　│路2號　　　　 │　　　│分證、駕照、行照│
│　　│（夜間）　　│中國醫藥大學A │　　　│、健保卡、信用卡│
│　　│（起訴書誤繕│棟2樓外傷加護 │　　　│、金融卡各1張、 │
│　　│為7日8時30分│病房　　　　　│　　　│存摺2本及現金600│
│　　│）　        │　　　　　　　│　　　│元）　　　　　　│
├──┼──────┼───────┼───┼────────┤
│4　 │94年10月21日│臺中市北區育德│戊○○│皮包1只（內有駕 │
│　　│15時30分　　│路2號　　　　 │　　　│照、行照、健保卡│
│　　│（起訴書誤繕│中國醫藥大學立│　　　│各1紙、身分證2張│
│　　│為10月18日19│夫大樓1110病房│　　　│、金融卡2張及信 │
│　　│時30分）    │　　　　　　　│　　　│用卡6 張）　　　│
├──┼──────┼───────┼───┼────────┤
│5　 │94年10月21日│臺中市北區育德│乙○○│皮包1只（內有不 │
│　　│19時　　    │路2號　　　　 │　　　│詳票號之支票2張 │
│　　│（夜間）　　│中國醫藥大學立│　　　│、信用卡2張、金 │
│　　│（起訴書誤繕│夫醫療大樓1021│　　　│融卡3張及現金800│
│　　│為15時30分）│病房　　　　　│　　　│元）　　　　　　│
├──┼──────┼───────┼───┼────────┤
│6　 │94年10月25日│臺中市北區育德│子○○│皮包1只（內有身 │
│　　│凌晨4時許　 │路2號　　　　 │　　　│分證、駕照、行照│
│　　│（夜間）　  │中國醫藥大學急│　　　│各1張及現金15000│
│　　│（起訴書誤繕│診室　　　　　│　　　│元）　　　　　　│
│    │為10月26日）│              │      │                │
│    │　　　　　　│              │      │                │
├──┼──────┼───────┼───┼────────┤
│7　 │94年10月28日│臺中市北區育德│己○○│行動電話手機1支 │
│　　│18時20分　　│路2號　　　　 │　　　│（門號0000000000│
│　　│（夜間）　　│中國醫藥大學立│　　　│）　　　　　　　│
│　　│　　　　　　│夫醫療大樓1811│　　　│　　　　　　　　│
│　　│　　　　　　│病房　　　　　│　　　│　　　　　　　　│
├──┼──────┼───────┼───┼────────┤
│8　 │94年10月30日│臺中市北區育德│丑○○│行李箱1只（內有 │
│　　│12時50分　　│路2號　　　　 │　　　│行動電話手機1支 │
│　　│　　　　　　│中國醫藥大學立│　　　│（門號0000000000│
│　　│　　　　　　│夫醫療大樓1519│　　　│）、貴重化妝品、│
│　　│　　　　　　│病房　　　　　│　　　│眼鏡一副、現金40│
│    │            │              │      │0元）　　       │
├──┼──────┼───────┼───┼────────┤
│9　 │94年11月7日 │臺中市北區育德│壬○○│行動電話手機1支 │
│　　│0時30分　　 │路2號　　　　 │　　　│（門號0000000000│
│　　│（夜間）　　│中國醫藥大學立│　　　│）　　　　　　　│
│　　│　　　　　　│夫醫療大樓1826│　　　│　　　　　　　　│
│　　│　　　　　　│病房　　　　　│　　　│　　　　　　　　│
├──┼──────┼───────┼───┼────────┤
│10　│94年11月11日│臺中市北區育德│辛○○│皮包1只（內有行 │
│　　│8時許　　　 │路2號　　　　 │　　　│動電話手機1支、 │
│　　│　　　　　　│中國醫藥大學立│　　　│現金1千餘元及電 │
│　　│　　　　　　│夫大樓1418病房│　　　│話卡、汽機車駕照│
│　　│　　　　　　│　　　　　　　│　　　│各1張）　　　　 │
├──┼──────┼───────┼───┼────────┤
│11　│94年11月12日│臺中市北區育德│寅○○│皮包1只（內有身 │
│　　│凌晨4時0分　│路2號　　　　 │　　　│分證2張、不詳票 │
│　　│（夜間）　  │中國醫藥大學A │　　　│號之支票2張、印 │
│　　│　          │棟7樓708病房  │　　　│章1枚及現金1500 │
│　　│　　　　　　│　　　　　    │　　　│元）　　　　　　│
├──┼──────┼───────┼───┼────────┤
│12　│94年11月21日│臺中市北區育德│癸○○│行動電話手機1支 │
│　　│日間某時　　│路2號　　　　 │　　　│（門號0000000000│
│　　│　          │中國醫藥大學病│　　　│）　　　　　　　│
│　　│　          │房　　　　　　│　　　│　　　　　　　　│
├──┼──────┼───────┼───┼────────┤
│13　│94年11月24日│臺中市北區育德│癸○○│背包1只　　　　 │
│　　│凌晨0時許　 │路2號　　　　 │　　　│　　　　　　　　│
│　　│　（夜間）　│中國醫藥大學立│　　　│未遂　　　　　　│
│　　│　          │夫醫療大樓1919│　　　│　　　　　　　　│
│　　│　　　　　　│病房　　　　　│　　　│　　　　　　　　│
└──┴──────┴───────┴───┴────────┘
